# 非金融机构核算的问题

提问人：李李 Q 时间：2018-04-28 09:17:31
请教陈版主，最近遇到一个企业，企业账面有大额借款，但是都是从非金融机构借入的，我想问下陈版主，从非金融机构的借款是否可以作为短期借款和长期借款核算，还是通过其他科目核算，请教陈版主和各位老师，非常感谢

回答人：chenyiwei
从非金融机构借款，习惯上作为其他应付款、其他流动负债或长期应付款等列报。

提问人：心海拂清风 时间：2018-05-04 08:20:57
如果合同约定 3 年，如何考虑是自己入长期应付款还是其他应付款？如果计入长期应付款是否考虑折现？目前对于长期应付款的折现我理解是超过一年基本上就要折现吧，但是实物中貌似不是这么执行的，很多采取了简化方法，监管机构或者准则是否有具体明确的规定还是仅仅靠职业判断即可？谢谢。

回答人：chenyiwei
计入长期应付款之后，对一年以上到期部分应当折现。实务操作中的简化处理需结合重要性原则判断能否接受。